臺灣臺中地方法院刑事判決　　　　　　　　　　　　九十三年度易字第一五三六號
　　公　訴　人　臺灣臺中地方法院檢察署檢察官
　　被　　　告　甲○○
　　選任辯護人　鞠金蕾律師
右列被告因恐嚇危害安全案件，經檢察官提起公訴（九十二年度偵字第二二六七三號
），被告於本院行準備程序時就被訴事實為有罪之陳述，經本院受命法官聽取當事人
意見後，由本院合議庭裁定以簡式審判程序判決如左：
    主  文
甲○○共同連續以加害生命、身體之事，恐嚇他人致生危害於安全，處拘役肆拾日，
如易科罰金，以參佰元折算壹日。緩刑貳年。
    事  實
一、緣甲○○（所涉毀謗罪嫌部分另為不起訴處分）前至設立於臺中市○區○○路二
    二五號，由乙○○所經營之「蘊展西藏天眼珠展示店」購買大陸青年石（俗稱石
    磨）、血珠項鍊、古銅錢發財樹共約新台幣（下同）五萬七千五百元，嗣認該等
    物品價值不足前開價格，不滿乙○○高價索額心有不甘，為討還前開支付之價金
    ，竟與綽號「阿欽」、「發哥」、「三哥」姓名年籍不詳之成年男子等人，共同
    基於恐嚇危害他人安全之概括犯意聯絡，於九十二年三月一日十五時許，由綽號
    「發哥」、「三哥」前往乙○○所經營之「蘊展西藏天眼珠展示店」，要求退還
    甲○○支付之前開價金五萬七千五百元，並以「如不返還，他們小弟會如何想，
    我不知道，後果自行負責」等加害乙○○生命、身體之事實出言恐嚇乙○○，復
    於同年三月四日十五時許，由綽號「三哥」打電話予乙○○，以「實在是沒有那
    個行情，ＸＸＸ儘量不要惹我這邊這麼大聲跟你說話！我也很希望當個斯文流氓
    ，小聲一點！阿你動不動就跟我說什麼殺死你，要處理你，無論什麼時候我都能
    處理你！」等加害乙○○生命、身體之事實出言恐嚇乙○○，再於九十二年三月
    七日十五時許，打電話予乙○○，以「先去八號分機查清楚他的底細，不要『裝
    瘋子』，要不然我就把你蒐集資料，將你提報治平專案對象，最好把面子做給他
    ，把錢退給甲○○」「．．．但是你想搞得那麼複雜，我就用複雜來處理，我要
    辦你很快的，你再打電話來放話看看，我三哥是什麼人？我隨意就可以處理你，
    你來跟我的同事說要跟拚輸贏，你是憑什麼要跟我拚輸贏，我實在想不透」等加
    害乙○○生命、身體之事實出言恐嚇乙○○，並於九十三年三月十三日二十時四
    十五分許，由一名不詳姓名年籍之成年男子，至乙○○前開店門口擲雞蛋、灑冥
    紙，隨後駕車逃離現場，及於翌日即三月十四日二十三時許，由不詳姓名年籍之
    成年男子，持不詳器物破壞乙○○店內門鎖後，打開鐵捲門，而以瞬間接著劑注
    入鐵捲門鎖孔內，致使鐵捲門無法關門（就此毀損部分，未據告訴），而以此等
    方式恐嚇乙○○，致使乙○○心生畏懼，致生危害於乙○○生命、身體之安全。
二、案經臺中市警察局第一分局報告臺灣臺中地方法院檢察署檢察官偵查起訴。
    理  由
一、訊據被告甲○○坦承右開犯罪事實不諱，核與被害人乙○○於警詢、偵查及本院
    準備程序時所述情節相符，復核與證人周清華於偵查證稱：被告甲○○與被害人
    乙○○間確實因西藏天珠之買賣生有爭執等情無訛（見偵查卷第二九、三十、六
    八頁），此外，復有被害人乙○○所提出之電話錄音帶暨譯文七份顯示如事實欄
    所示「實在是沒有那個行情，ＸＸＸ儘量不要惹我這邊這麼大聲跟你說話！我也
    很希望當個斯文流氓，小聲一點！阿你動不動就跟我說什麼殺死你，要處理你，
    無論什麼時候我都能處理你！」、「．．．但是你想搞得那麼複雜，我就用複雜
    來處理，我要辦你很快的，你再打電話來放話看看，我三哥是什麼人？我隨意就
    可以處理你，你來跟我的同事說要跟拚輸贏，你是憑什麼要跟我拚輸贏，我實在
    想不透」等恐嚇語詞、電信通話明細二份及現場照片六張在卷可稽（見偵查卷第
    九至十一、三五至六四、七六至一○七頁）。繼以綽號「阿欽」、「發哥」、「
    三哥」等人當面告知或電知之上開內容，已使被害人乙○○感受其生命、身體備
    受威脅，被告甲○○確實與「阿欽」、「發哥」、「三哥」共同以加害生命、身
    體之事恫嚇被害人乙○○，致被害人乙○○心生畏懼甚明，被告自白確與事實相
    符。本件事證業臻明確，被告犯行至堪認定。
二、按以自己共同犯罪之意思，參與實施犯罪構成要件以外之行為，或以自己共同犯
    罪之意思，事先同謀，而由其中一部分人實施犯罪之行為，均為共同正犯，司法
    院大法官會議釋字第一○九號解釋可參，本件被告甲○○係為索回前已支付之價
    款，而由「阿欽」、「發哥」、「三哥」等不詳姓名成年男子以上開加害生命、
    身體安全之語詞恫嚇被害人乙○○，是核被告甲○○所為，係犯刑法第三百零五
    條恐嚇危害於安全罪，公訴意旨認應依刑法第二十九條第二項、第三百零五條之
    教唆恐嚇危害於安全罪處斷，尚有未洽，惟起訴事實相同，爰依法變更起訴法條
    。被告甲○○與「阿欽」、「發哥」、「三哥」等不詳姓名成年男子間，就上開
    犯行，具有犯意聯絡及行為分擔，為共同正犯。被告甲○○與「阿欽」、「發哥
    」、「三哥」先後多次恐嚇被害人乙○○之犯行，時間緊接，方法相同，觸犯構
    成要件相同之罪，顯係基於概括犯意為之，為連續犯，應依刑法第五十六條之規
    定，以一罪論，並依法加重其刑。爰審酌被告並無前科，有臺灣高等法院被告全
    國前案紀錄表各一份在卷足憑，素行良好，然因買賣糾紛，竟由綽號「阿欽」等
    人以恐嚇之方式欲索回支付之價款，動機固然單純，行止卻不足取，幸而未造成
    難以挽回之傷害，且犯後於本院審理時坦承犯行，顯有悔意等一切情狀，量處如
    主文所示之刑，並諭知易科罰金之折算標準。末查，被告甲○○前未曾受有期徒
    刑以上刑之宣告，有臺灣高等法院被告全國前案紀錄表一紙在卷佐參，係初犯，
    因買賣糾紛，致罹本案，業依被害人梁勝南之要求，捐款三萬元予慈濟基金會，
    表現其悔悟之心，有慈濟基金會捐款收據一紙在卷足憑（見本院卷第四三頁），
    其經此偵審教訓當益知戒慎而無再犯之虞，本院認前之宣告刑，以暫不執行為適
    當，爰併予宣告緩刑二年，以勵自新。
據上論斷，應依刑事訴訟法第二百九十九條第一項前段、第二百七十三條之一第一項
、第三百條，刑法第二十八條、第五十六條、第三百零五條、第四十一條第一項前段
、第七十四條第一款，罰金罰鍰提高標準條例第一條前段、第二條，判決如主文。
中      華      民      國      九十三      年      八    月    十四    日
                                  臺灣臺中地方法院刑事第十二庭
                                        法  官  劉  兆  菊
右正本證明與原本無異。
如不服本判決，應於送達後十日內向本院提出上訴狀（須附繕本），上訴於臺灣高等
法院臺中分院。
                                        書記官
中      華      民      國      九十三      年    八    月      十四    日
附錄論罪科刑法條
刑法第三百零五條
以加害生命、身體、自由、名譽、財產之事，恐嚇他人致生危害於安全者，處二年以
下有期徒刑、拘役或三百元以下罰金。
